【裁判字號】    91,訴,3019
【裁判日期】    920430
【裁判案由】    毒品危害防制條例
【裁判全文】
臺灣高雄地方法院刑事判決                        九十一年度訴字第三０一九號
    公  訴  人  臺灣高雄地方法院檢察署檢察官
    被      告  甲○○
右列被告因違反毒品危害防制條例案件，經檢察官提起公訴（九十年度毒偵字第五三
五五號），本院判決如左：
    主  文
甲○○連續施用第一級毒品，累犯，處有期徒刑柒月。
扣案之海洛因壹包（驗後淨重零點零壹公克，包裝重零點壹肆公克）沒收銷燬之。
    事  實
一、甲○○前於民國八十六年間因違反麻醉藥品管理條例案件，經法院判處有期徒刑
    六月確定，於八十七年二月二十六日易科罰金執行完畢。又甲○○前因施用毒品
    案件，經本院裁定送觀察、勒戒後，認有繼續施用毒品之傾向，由本院以八十八
    年度毒聲字第一五三四號裁定施以強制戒治，嗣經裁定停止戒治付保護管束，及
    撤銷停止戒治而繼續施以強制戒治，已於九十年五月二十四日強制戒治期滿，由
    臺灣高雄地方法院檢察署檢察官於九十年六月一日以九十年度戒毒偵字第六七一
    號不起訴處分確定。詎又基於施用第一級毒品之概括犯意，自九十年七月間某日
    起至同年十一月十四日十七時三十分許回溯二十四小時內某時止，連續在高雄市
    前鎮區○○○路九九一巷五號二樓之四住處，以摻入香菸點燃之方式施用第一級
    毒品海洛因多次。嗣於同年十一月十四日，在有偵查犯罪職權之公務員尚未知悉
    前開犯罪事實前，向高雄市警察局前鎮分局警員自首犯罪而接受審判，並由甲○
    ○主動交付而扣得第一級毒品海洛因一包（驗後淨重零點零一公克，包裝重零點
    一四公克）。嗣經本院以九十年度毒聲字第六九二號裁定令入戒治處所施以強制
    戒治在案。
二、案經高雄市政府警察局前鎮分局移送臺灣高雄地方法院檢察署檢察官偵查起訴。
    理  由
一、前揭時地連續施用第一級毒品海洛因之犯行，業據被告於警訊中及偵審時坦承不
    諱，而被告自首犯罪後，經警採集尿液初驗及本院送請複驗，而以免疫學分析法
    及ＧＣ／ＭＳ方法（即氣相層析質譜儀法）檢驗結果，均呈嗎啡陽性反應，又扣
    案之白色粉末一包經送驗結果，亦確定為第一級毒品海洛因等情，分別有九十年
    十一月二十七日高雄市立凱旋醫院高市凱醫檢字第００二八九號煙毒尿液檢驗成
    績書、高雄市政府警察局前鎮分局查獲煙毒麻醉藥品案件犯罪嫌疑人姓名對照表
    、九十二年三月十七日高雄醫學大學附設中和紀念醫院濫用藥物尿液檢驗報告及
    九十年十二月七日法務部調查局000000000號鑑定通知書各一紙在卷可
    稽。次按，若以氣相層析質譜儀（ＧＣ／ＭＳ）作藥物及其代謝產物之定性及定
    量分析，幾乎不會有偽陽性反應產生，又人體投與海洛因後，迅速水解轉變為嗎
    啡，再循嗎啡之代謝途徑，排出體外，百分之五十以上於八小時內，自尿中排出
    ，百分之九十於二十四小時內，自尿中排出等情，亦分別經臺北榮民總醫院八十
    三年四月七日以八三北總內字第三○五九號、行政院衛生署藥物食品檢驗局以（
    八○）藥檢壹字第○五六九五四號函示明確，足見被告之自白與事實相符，其於
    九十年七月間某日起至同年十一月十四日十七時三十分許回溯二十四小時內某時
    止，連續施用第一級毒品海洛因多次之犯行，堪予認定。又被告前因施用毒品案
    件，經裁定送觀察、勒戒後，認有繼續施用毒品之傾向，由本院以八十八年度毒
    聲字第一五三四號裁定施以強制戒治，嗣經裁定停止戒治付保護管束，及撤銷停
    止戒治而繼續施以強制戒治，已於九十年五月二十四日強制戒治期滿，由臺灣高
    雄地方法院檢察署檢察官於九十年六月一日以九十年度戒毒偵字第六七一號不起
    訴處分確定等事實，有上開不起訴處分書、本院被告院內索引卡紀錄表、臺灣高
    等法院被告全國前案紀錄表及臺灣高雄地方法院檢察署刑案資料查註紀錄表各一
    份在卷足憑。從而，被告於前開不起訴處分確定後五年內再犯毒品危害防制條例
    第十條第一項之罪，洵堪認定，本件事證明確，應依法論科。
二、核被告所為，係犯毒品危害防制條例第十條第一項之施用第一級毒品罪。被告為
    施用而持有第一級毒品海洛因，其持有之低度行為應為施用之高度行為所吸收，
    不另論罪。又其先後多次施用毒品海洛因之行為，時間緊接，手法相似，觸犯構
    成要件相同之罪名，顯係基於概括犯意反覆為之，應依連續犯規定，論以一罪，
    並加重其刑。公訴人僅起訴被告自九十年七月間起至同年（起訴書誤載為九十一
    年）十月九日止有施用第一級毒品之犯行，惟被告自同年十月十日起至同年十一
    月十四日十七時三十分許回溯二十四小時內某時止亦有連續施用第一級毒品海洛
    因多次之犯行，業據本院認定屬實，此部分既與前揭公訴人起訴並經本院論罪科
    刑之部分具有連續犯之裁判上一罪關係，自為起訴效力所及，應由本院併予審理
    。又被告曾於八十六年間因違反麻醉藥品管理條例案件，經法院判處有期徒刑六
    月確定，於八十七年二月二十六日易科罰金執行完畢等情，有臺灣高雄地方法院
    檢察署刑案資料查註紀錄表一份在卷足憑，其於五年內再犯本案有期徒刑以上之
    罪，應依累犯之規定，遞予加重其刑。又被告於上開犯行未為任何有偵查犯罪職
    權之公務員知悉前，主動向警員自首犯罪而接受審判，並交付第一級毒品海洛因
    一包，業據警訊筆錄記載明確，復有九十二年三月四日高雄市政府警察局前鎮分
    局高市警前分三字第０九二０００三二三二號函附卷可稽，應依刑法第六十二條
    前段規定減輕其刑，並先加後減之。爰審酌被告施用毒品性質上乃屬對自我身心
    健康之戕害行為，對社會所造成之損害並非直接、巨大，且犯後坦承犯行，態度
    良好，並向警員自首犯罪，顯見其確有悔改之意念，惟屢經國家之治療及偵審程
    序，仍未能根絕毒癮，亦足見其意志不堅而未徹底悔悟等一切情狀，量處如主文
    第一項所示之刑，以啟自新。至扣案之海洛因一包（驗後淨重零點零一公克，包
    裝重零點一四公克），係毒品危害防制條例第二條第二項所示之毒品，應依同條
    例第十八條第一項前段規定，併予宣告沒收銷燬之。
據上論斷，應依刑事訴訟法第二百九十九條第一項前段，毒品危害防制條例第十條第
一項、第十八條第一項前段，刑法第十一條前段、第五十六條、第四十七條、第六十
二條，判決如主文。
本案經檢察官陳永豐到庭執行職務。
中    華    民    國      九十二      年      四      月      三十      日
                                  臺灣高雄地方法院刑事第七庭
                                      審判長法  官   陳志銘
                                            法  官   高英賓
                                            法  官   鄭詠仁
右正本證明與原本無異。
如不服本判決，應於判決送達後十日內，向本院提出上訴狀。
                                            書記官   蔡妮君
中    華    民    國      九十二      年      四      月      三十      日
附錄法條：
毒品危害防制條例
第十條
施用第一級毒品者，處六月以上五年以下有期徒刑。
施用第二級毒品者，處三年以下有期徒刑。
第十八條
查獲之毒品及專供製造或施用毒品之器具，不問屬於犯人與否，均沒收銷燬之。但合
於醫藥或研究之用者，得不予銷燬。
前項合於醫藥或研究用毒品或器具之管理辦法，由法務部會同行政院衛生署定之。


司法院資訊處製作；財團法人民間司法改革基金會備份。
